【裁判字號】    89,訴,1070
【裁判日期】    900323
【裁判案由】    毒品危害防制條例
【裁判全文】
臺灣彰化地方法院刑事判決                        八十九年度訴字第一七號
    公  訴  人  臺灣彰化地方法院檢察署檢察官
    被      告  甲○○
右列被告因違反毒品危害防制條例案件，經檢察官提起公訴（八十九年度毒偵字第四
六八九、九十年度毒偵字第二七０號）及移送併辦（九十年度毒偵字第二七０號之施
用第一級毒品部分），本院判決如左：
    主      文
甲○○連續施用第一級毒品，處有期徒刑玖月。扣案之海洛因壹包（淨重零點柒玖公
克）、混有海洛因之溶液（重約零點壹公克），均沒收銷燬之；注射針筒壹支沒收。
又連續施用第二級毒品，處有期徒刑伍月，扣案之安非他命壹包（毛重壹點壹公克）
，沒收銷燬之。主刑部分應執行有期徒刑壹年。
    事      實
一、甲○○前因施用毒品案件，經台灣士林地方法院裁定送觀察、勒戒後，認無繼續
    施用毒品之傾向，由台灣士林地方法院檢察署檢察官於民國八十七年八月三十一
    日以八十七年度偵字第一七三三號為不起訴處分確定。復因施用第一、二級毒品
    案件，經依本院以八十八年度毒聲字第四一二四號裁定送觀察、勒戒後，認有繼
    續施用毒品之傾向，由本院以八十八年度毒聲字第四五二六號裁定令入戒治處所
    施以強制戒治一年，所涉刑案部分，另經本院以八十八年度訴字第七三七號判決
    ，就施用第一級毒品部分判處有期徒刑八月，施用第二級毒品部分判處有期徒刑
    三月，並定應執行刑有期徒刑十月確定（尚未執畢）。嗣於八十九年四月一日停
    止強制戒治付保護管束出所，應至九十年十月十八日保護管束始行期滿。詎其不
    知悔改，竟基於概括之犯意，自八十九年八月間起至九十年一月十一日止，以將
    海洛因裝入針筒注射之方式，在彰化縣北斗鎮某租屋處內，連續施用第一級毒品
    海洛因多次；又另基於概括之犯意，自八十九年八月間起至九十年一月十一日止
    ，以將安非他命置於玻璃管上，用火燒烤吸食煙氣之方式，在上開地點連續施用
    第二級毒品安非他命多次。嗣於八十九年九月十七日上午十一時三十分許，在彰
    化縣溪州鄉○○村○○路旁產業道路，及九十年一月十一日下午三時三十分許，
    在彰化縣北斗鎮○○路與文子巷口，分別為警查獲，並先後扣得其所有之注射針
    筒一支、混有海洛因之溶液（重約零點一公克）、安非他命一包（毛重一點一公
    克）、海洛因一包（淨重零點七九公克）等物。
二、案經彰化縣警察局北斗分局報請臺灣彰化地方法院檢察署檢察官偵查起訴及移送
    併辦。
    理      由
一、右揭事實，業據被告甲○○於本院審理中坦承不諱，並有注射針筒一支、混有海
    洛因之溶液（重約零點一公克）、安非他命一包（毛重一點一公克）、海洛因一
    包（淨重零點七九公克）等物扣案可稽，復有法務部調查局鑑定通知書一紙足供
    參佐。且被告於八十九年九月十七日獲案後，經警採其尿液送驗結果，係呈嗎啡
    陽性反應；另於九十年一月十一日為警查獲時所採尿液，亦呈甲基安非他命及嗎
    啡陽性反應，有彰化縣衛生局煙毒尿液檢驗成績書二紙在卷為憑。又被告前因施
    用毒品案件，經台灣士林地方法院裁定送觀察、勒戒後，認無繼續施用毒品之傾
    向，由台灣士林地方法院檢察署檢察官於八十七年八月三十一日以八十七年度偵
    字第一七三三號為不起訴處分確定。復因施用第一、二級毒品案件，經依本院以
    八十八年度毒聲字第四一二四號裁定送觀察、勒戒後，認有繼續施用毒品之傾向
    ，由本院以八十八年度毒聲字第四五二六號裁定令入戒治處所施以強制戒治一年
    ，所涉刑案部分，另經本院以八十八年度訴字第七三七號判決，就施用第一級毒
    品部分判處有期徒刑八月，施用第二級毒品部分判處有期徒刑三月，並定應執行
    刑有期徒刑十月確定。嗣於八十九年四月一日停止強制戒治付保護管束出所，應
    至九十年十月十八日保護管束始行期滿等情，有臺灣高等法院被告全國前案紀錄
    表、台灣彰化地方法院檢察署刑案資料查註紀錄表、不起訴處分書、判決書、保
    護管束指揮書各一份附卷可按。本案事證已臻明確，被告犯行洵堪認定。
二、按被告甲○○前於不起訴處分後，五年內再犯毒品危害防制條例第十條第一項、
    第二項之罪，經法院裁定送觀察、勒戒及強制戒治後，竟於停止戒治宣付保護管
    束期間復行施用第一、二級毒品，因法院對此已無從再為觀察、勒戒之裁定，自
    無同條例第二十條第一、二項規定適用之餘地。是以類此情形，被告已不得再邀
    刑罰之寬典，法院即應為實體判決（最高法院八十九年度台非字第九０號判決可
    資參照）。核被告所為，係犯毒品危害防制條例第十條第一項、第二項之施用第
    一、二級毒品罪。其於施用前後持有海洛因及安非他命之低度行為，應為施用之
    高度行為所吸收，不另論罪。且其多次施用第一、二級毒品安非他命犯行，均為
    時間緊接，方法相同，觸犯構成要件相同之罪名，顯係基於概括犯意為之，應分
    別依連續犯之規定論以一罪，並依法加重其刑。至其所犯施用第一級毒品罪及施
    用第二級毒品罪間，犯意各別，行為互殊，應予分論併罰。另被告自八十九年九
    月十八日起至九十年一月十一日止涉犯施用第一級毒品海洛因之犯罪事實（含併
    辦部分），及八十九年八月間之施用第二級毒品安非他命犯行，雖未及載明於公
    訴意旨，然此因與前揭業經起訴之部分有連續犯之裁判上一罪關係，為起訴效力
    所及，基於審判不可分原則，本院自得併予審究，附此敘明。爰審酌被告前有多
    次施用毒品前科，先後經法院裁定送觀察、勒戒及強制戒治，且最近一次甫於八
    十八年間經法院判處徒刑確定，而本件犯行猶在其因毒品案件停止戒治之保護管
    束期間內，於出所後未久旋即再犯，顯見其無悛悔向上、禁絕毒品之決心，而有
    再加教化之必要；又被告雖於本院審理期間坦承犯行，然其前經本院多次傳喚、
    拘提未到，迨發布通緝後始為警緝獲到案，有通緝書一件在卷足參，犯後態度難
    謂良好，及其犯罪動機、手段、所生危害、智識程度等一切情狀，分別量處如主
    文所示之刑，並定其應執行之刑，以示懲儆。扣案之海洛因一包（淨重零點七九
    公克）、安非他命一包（毛重一點一公克），係毒品危害防制條例第二條第二項
    第一款、第二款所稱之第一、二級毒品，而混有海洛因之溶液（重約零點一公克
    ），因與溶解於其內之海洛因無從析離，應視同海洛因，均依同條例第十八條第
    一項前段之規定，沒收銷燬之；另扣案之注射針筒一支，係供犯罪所用之物，且
    為被告所有，業據其供明在卷，應依刑法第三十八條第一項第二款之規定沒收之
    。
三、至台灣彰化地方法院檢察署於本案言詞辯論終結後移送併辦部分（九十年度毒偵
    字第一０二九、一０四四號），因其所指之犯罪事實，業經公訴人於起訴書及首
    揭併案意旨（九十年度毒偵字第二七０號施用第一級毒品部分）中載明，本院已
    依卷內資料審酌調查，被告並就此為充分辯論。縱卷內相關證據本院未及採酌，
    然此對於判決結果究屬不生影響，自毋庸退回原移送機關另為處理，併此敘明。
據上論斷，應依刑事訴訟法第二百九十九條第一項前段，毒品危害防制條例第十條第
一項、第二項、第十八條第一項前段，刑法第十一條前段、第五十六條、第五十一條
第五款、第三十八條第一項第二款，判決如主文。
本案經檢察官廖淑華到庭執行職務。
中        華        民        國    九  十  年    三    月    二十三    日
                                臺灣彰化地方法院刑事第三庭
                                    法      官   高  文  崇
右正本證明與原本無異。
如不服本判決，應於判決送達後十日內向本院提出上訴狀( 須附繕本 )。
                                    法院書記官   楊  筱  惠
中        華        民        國    九  十  年    三    月    二十六    日
毒品危害防制條例第十條：
施用第一級毒品者，處六月以上五年以下有期徒刑。
施用第二級毒品者，處三年以下有期徒刑。


司法院資訊處製作；財團法人民間司法改革基金會備份。
